Minutes et répertoires du notaire Pierre AVELINE, 22 avril 1687 - 5 décembre 1719 (étude XXXVIII)
Archives nationales
- Minutes de Pierre AVELINE, janvier 1689 - 1719; MC/ET/XXXVIII/9 - MC/ET/XXXVIII/197
  - Minutes. 1713, novembre, novembre 1713; MC/ET/XXXVIII/122
    - Contrat de mise en apprentissage, pour 5 ans, entre Jacques Quilloy, grainetier, et Jacques Derouard, maître peintre et sculpteur, au profit de Jean-Baptiste Quilloy, âgé de 13 ans, fils de Jacques, le père fournira un pain de huit livres par semaine, ensuite le maître le logera et le nourrira, sans deniers déboursés (approuvé par les jurés en charge)., 19 novembre 1713; MC/ET/XXXVIII/122
      contrat d'apprentissage; Derouard, Jacques; Quilloy, Jacques; Quilloy, Jean-Baptiste; commerçant; peintre; sculpteur
    - Derouard (Jacques) maître sculpteur et peintre; rue Basse Villeneuve § apprentissage, 19 novembre 1713; MC/ET/XXXVIII/122
      contrat d'apprentissage; Derouard, Jacques
    - Gaverelle (Antoine) menuisier rue Neuve Saint-Martin § bail de maison, 19 novembre 1713; MC/ET/XXXVIII/122
      bail; Gaverelle, Antoine
    - Letellier Antoine, maître menuisier, rue du Temple § Constitution, 24 novembre 1713; MC/ET/XXXVIII/122
      constitution de rente; Letellier, Antoine
    - Contrat de mise en apprentissage, pour 5 ans, entre Jacques Leroy, tonnelier, et Antoine Cellier, maître sculpteur, au profit de René Pierre Leroy, âgé de 14 ans, fils de Jacques, logé, nourri et blanchi par son maître les trois premières années, les quatrième et cinquième années, son maître lui payera 20 s. par jour (approuvé par les jurés en charge)., 26 novembre 1713; MC/ET/XXXVIII/122
      contrat d'apprentissage; Cellier, Antoine; Leroy, Jacques; Leroy, René Pierre; sculpteur; tonnelier
    - Blondy (Denis) maître tapissier rue au Maire § transport de rente, 26 novembre 1713; MC/ET/XXXVIII/122
      transport de droits; Blondy, Denis
    - Lemaistre (Pierre) maître horloger en l'Hôtel de la Monnaie § quittance, 27 novembre 1713; MC/ET/XXXVIII/122
      quittance; Lemaistre, Pierre
    - Contrat de mise en apprentissage, pour 5 ans, entre Pierre Oudinet, cocher, et Pierre Béranger, maître peintre, au profit de Claude Oudinet, âgé de 12 ans, fils de Pierre, logé, nourri et blanchi par son maître, moyennant 50 livres., 28 novembre 1713; MC/ET/XXXVIII/122
      contrat d'apprentissage; Béranger, Pierre; Oudinet, Claude; Oudinet, Pierre; conducteur de véhicules; peintre
    - Contrat de mise en apprentissage, pour 5 ans, entre Lazare Ligny, officier ajusteur à la Monnaie, et Pierre Raveau, maître sculpteur, au profit de Simon Ligny, âgé de 17 ans, frère de Lazare, logé, nourri et blanchi de gros linge par son maître, moyennant 400 livres (approuvé par les jurés en charge)., 30 novembre 1713; MC/ET/XXXVIII/122
      contrat d'apprentissage; Ligny, Lazare; Ligny, Simon; Raveau, Pierre; sculpteur
    - Gaulier (Louis), maître peintre, doreur, sculpteur, rue de la Mortellerie § Apprentissage, 30 novembre 1713; MC/ET/XXXVIII/122
      contrat d'apprentissage; Gaulier, Louis
    - Lejeune (Nicolas), maître peintre et sculpteur, rue Frepillon § transport de brevet, 30 novembre 1713; MC/ET/XXXVIII/122
      Lejeune, Nicolas
    - Herpin (Louis) maître sculpteur § transport de brevet, 30 novembre 1713; MC/ET/XXXVIII/122
      Herpin, Louis
    - Raveau (Pierre) maître sculpteur rue des Poissonniers § apprentissage, 30 novembre 1713; MC/ET/XXXVIII/122
      contrat d'apprentissage; Raveau, Pierre
    - Titre nouvel concernant Etienne Bourgault, peintre dans les bâtiments du roi à Versailles., 30 novembre 1713; MC/ET/XXXVIII/122
      titre nouvel; Versailles (Yvelines); Bourgault, Etienne; peintre
    - Contrat de mise en apprentissage, pour 5 ans, entre Marie Poirier, veuve de Louis Rousseau, agent de change, et Louis Gaulier, maître peintre, doreur et sculpteur, au profit de Bonaventure Rousseau, âgé de 20 ans, fils de Louis, logé, nourri et blanchi par son maître, moyennant 100 livres (approuvé par les jurés en charge)., 30 novembre 1713; MC/ET/XXXVIII/122
      contrat d'apprentissage; Gaulier, Louis; Poirier, Marie; Rousseau, Bonaventure; Rousseau, Louis; agent de change; décorateur; peintre; sculpteur
    - Transport de brevet de sculpteur et peintre par les gardes et jurés en charge de la communauté des arts de peinture et sculpture., 30 novembre 1713; MC/ET/XXXVIII/122
      cession; peintre; sculpteur
  - Minutes. 1713, décembre, décembre 1713; MC/ET/XXXVIII/123
    - Contrat de mise en apprentissage, pour 2 ans, entre Anne Leclaire, veuve de Jean-Baptiste Aillette, garde du roi, et Charles Antoine de Fourcray, graveur et vernisseur sur or et argent, au profit de Pierre Bourgoin, âgé de 12 ans, fils de feu Joseph Bourgoin, maçon, logé, nourri et blanchi par la veuve Cullet, à la fin des deux ans, le maître donnera 25 livres., 3 décembre 1713; MC/ET/XXXVIII/123
      contrat d'apprentissage; Aillette, Jean-Baptiste; Bourgoin, Joseph; Bourgoin, Pierre; Cullet (veuve); Fourcray, Charles Antoine de; Leclaire, Anne; officier de la maison militaire du roi (Ancien Régime); graveur; maçon; ébéniste
    - Henry (Simon), peintre, rue Saint Denis § Mariage de la fille de .., 3 décembre 1713; MC/ET/XXXVIII/123
      contrat de mariage; Henry, Simon
    - Aubert (Jacques) marchand verrier faïenciers rue au Maire § Mariage de la fille du feu..., 3 décembre 1713; MC/ET/XXXVIII/123
      contrat de mariage; Aubert, Jacques
    - Leclerc (Paul) Serrurier rue d'Argenteuil § transport de droits successifs, 5 décembre 1713; MC/ET/XXXVIII/123
      transport de droits; Leclerc, Paul
    - Contrat de mise en apprentissage, pour 5 ans, entre Pierre Dobo, compagnon corroyeur, et Thomas Lacroix, maître sculpteur, au profit d'Alexandre Dobo, âgé de 12 ans, fils de Pierre, logé par son maître à partir du 1er juillet 1714, nourri par lui, sans deniers déboursés (approuvé par les jurés en charge)., 10 décembre 1713; MC/ET/XXXVIII/123
      contrat d'apprentissage; Dobo, Alexandre; Dobo, Pierre; Lacroix, Thomas; tanneur; sculpteur
    - Letagnau (Jean Nicolas), peintre, rue Jean Robert § transport d'une somme de derniers, 10 décembre 1713; MC/ET/XXXVIII/123
      Letagnau, Jean Nicolas
    - Duval (Toussaint), maître peintre, rue des Gravilliers § Abandonnement de meubles par la veuve de .. (10 tableaux différent sujets avec leurs bordures), 14 décembre 1713; MC/ET/XXXVIII/123
      cession; Duval, Toussaint
    - Contrat de mise en apprentissage, pour 5 ans, entre Nicole Guillaume, veuve de Nicolas Gibon, tailleur d'habits, et Louis Renier, maître sculpteur, au profit de Nicolas Gibon, fils, âgé de 15 ans, logé, nourri et blanchi par son maître, moyennant 150 livres (approuvé par les jurés en charge, droits)., 18 décembre 1713; MC/ET/XXXVIII/123
      contrat d'apprentissage; Gibon, Nicolas (fils); Gibon, Nicolas (père); Guillaume, Nicole; Renier, Louis; sculpteur; tailleur d'habits
    - Contrat de mise en apprentissage, pour 5 ans, entre Jacques Lapie, commis aux Aides, et Simon Collet, maître sculpteur, au profit de Louis Lapie, âgé de 13 ans, fils de Jacques, logé, nourri et blanchi par son maître, moyennant 100 livres., 25 décembre 1713; MC/ET/XXXVIII/123
      contrat d'apprentissage; Collet, Simon; Lapie, Jacques; Lapie, Louis; commis d'administration (Ancien Régime); sculpteur
    - Hervin (Jacques) marchand éventailliste et peintre Enclos du Temple § Mariage de .., 26 décembre 1713; MC/ET/XXXVIII/123
      contrat de mariage; Hervin, Jacques
    - Armand (Nicolas) tapissier rue Michel Lecomte § Mariage de .., 27 décembre 1713; MC/ET/XXXVIII/123
      contrat de mariage; Armand, Nicolas
    - Contrat de mise en apprentissage, pour 5 ans, entre Pierre Mullot, officier de la compagnie du chevalier du guet, et Pierre Drouard, maître peintre et doreur, au profit d'Augustin Mullot, âgé de 18 ans, fils de Pierre, logé, nourri et blanchi de gros linge par son maître, moyennant 100 livres., 28 décembre 1713; MC/ET/XXXVIII/123
      contrat d'apprentissage; Drouard, Pierre; Mullot, Augustin; Mullot, Pierre; décorateur; peintre
    - Quittance concernant Guillaume Leduc, architecte, entrepreneur des bâtiments du roi à Versailles., 28 décembre 1713; MC/ET/XXXVIII/123
      quittance; Versailles (Yvelines); Leduc, Guillaume; architecte; chef d'entreprise
    - Quittance concernant Gabriel Leduc, architecte des bâtiments du roi., 28 décembre 1713; MC/ET/XXXVIII/123
      quittance; Leduc, Gabriel; architecte
  - Minutes. 1714, janvier, janvier 1714; MC/ET/XXXVIII/124
    - Gremont (Nicolas), maître peintre et sculpteur, rue de la Mortellerie § Mise en apprentissage par .. chez Louis Delamothe, maître peintre, 2 janvier 1714; MC/ET/XXXVIII/124
    - Lefevre (Julien) fondeur rue de Montmorency § Quittance de communauté et tutelle, 6 janvier 1714; MC/ET/XXXVIII/124
      quittance; Lefevre, Julien
    - Pigalle (Robert), maître menuisier, rue Neuve Saint-Martin § Mariage de .., 6 janvier 1714; MC/ET/XXXVIII/124
      contrat de mariage; Pigalle, Robert
    - Pigalle (Jean), maître menuisier § Mariage du fils de feu .., 6 janvier 1714; MC/ET/XXXVIII/124
      contrat de mariage; Pigalle, Jean
    - Langlois (Claude) Sculpteur rue de la Croix § Mariage de .., 8 janvier 1714; MC/ET/XXXVIII/124
      contrat de mariage; Langlois, Claude
    - Hallot (Etienne) entrepreneur de bâtiments rue Frepillon § bail, 16 janvier 1714; MC/ET/XXXVIII/124
      bail; Hallot, Etienne
    - Constitution concernant Etienne Desrais, maître peintre et sculpteur, ancien de la communauté, Pont Notre-Dame., 20 janvier 1714; MC/ET/XXXVIII/124
      constitution de rente; Notre-Dame (pont); Desrais, Etienne; peintre; sculpteur
    - Contrat de mise en apprentissage, pour 5 ans, entre Nicolas Gremont, maître peintre et sculpteur, et Louis Delamothe, maître sculpteur, au profit de Pierre Morel, âgé de 20 ans, fils de feu Léon Morel, commis à la barrière de la porte Saint-Antoine, logé, nourri et blanchi par son maître, moyennant 150 livres (approuvé par les maîtres jurés en garde, droits)., 21 janvier 1714; MC/ET/XXXVIII/124
      contrat d'apprentissage; Delamothe, Louis; Gremont, Nicolas; Morel, Léon; Morel, Pierre; peintre; sculpteur; sculpteur
    - Delamothe (Louis) maître sculpteur rue de la Mortellerie § apprentissage, 21 janvier 1714; MC/ET/XXXVIII/124
      contrat d'apprentissage; Delamothe, Louis
    - Donation pour cause de décès à Pierre Delaunay, maître peintre à Paris, et à sa femme., 23 janvier 1714; MC/ET/XXXVIII/124
      donation; Delaunay, Pierre; peintre
    - Aubry (Roch) maître menuisier; rue Saint Martin § Constitution, 24 janvier 1714; MC/ET/XXXVIII/124
      constitution de rente; Aubry, Roch
    - De Saint Léger (François) maître menuisier au fg. Saint Martin § Constitution, 29 janvier 1714; MC/ET/XXXVIII/124
      constitution de rente; De Saint Léger, François
    - Paviot (Jacques), maître peintre, rue des Gravilliers § Constitution, 31 janvier 1714; MC/ET/XXXVIII/124
      constitution de rente; Paviot, Jacques
  - Minutes. 1714, février, février 1714; MC/ET/XXXVIII/125
    - Verriers-faïenciers (communauté de) § Bail à la .., 3 février 1714; MC/ET/XXXVIII/125
      bail; maître verrier
    - Berry (Jean Baptiste) maître évantailliste rue Bourg l'Abbé § Consentement, 3 février 1714; MC/ET/XXXVIII/125
      Berry, Jean Baptiste
    - Lemerey (Robert) maître brodeur rue Saint Denis § bail de maison, 4 février 1714; MC/ET/XXXVIII/125
      bail; Lemerey, Robert
    - Benoist (Alexandre) maître peintre rue Au Maire § bail, 4 février 1714; MC/ET/XXXVIII/125
      bail; Benoist, Alexandre
    - Masson (Roch) maître Serrurier rue du Bon Puits § Mariage de la fille de .., 4 février 1714; MC/ET/XXXVIII/125
      contrat de mariage; Masson, Roch
    - Chenu (Nicolas) Sculpteur fg. Saint Antoine § Mariage du fils de .., 11 février 1714; MC/ET/XXXVIII/125
      contrat de mariage; Chenu, Nicolas
    - Chenu (Nicolas René) Sculpteur fg. Saint Antoine § Mariage de .., 11 février 1714; MC/ET/XXXVIII/125
      contrat de mariage; Chenu, Nicolas René
    - Fourcroy (Louis) architecte rue Neuve Saint Martin § Convention, 13 février 1714; MC/ET/XXXVIII/125
    - Pichon (François) dit Langevin maître serrurier à Fontainebleau § quittance de rachat, 25 février 1714; MC/ET/XXXVIII/125
      quittance; Pichon, François
    - Thiersault (Claude), maître peintre, rue Saint Martin § Accommodement, 25 février 1714; MC/ET/XXXVIII/125
      Thiersault, Claude
    - Thiersault (Alexandre), maître peintre, rue Saint Martin § accommodement, 25 février 1714; MC/ET/XXXVIII/125
      Thiersault, Alexandre
    - Bacoussin (Jerome Alexandre) maître peintre rue Saint Martin § Accommodement, 25 février 1714; MC/ET/XXXVIII/125
      Bacoussin, Jerome Alexandre
  - Minutes. 1714, mars, mars 1714; MC/ET/XXXVIII/126
    - Contrat de mise en apprentissage, pour 5 ans, entre Nicolas Blin, bourgeois de Paris, et François Dupont, maître sculpteur, au profit de Nicolas Blin, fils, âgé de 12 ans, fils de, logé, nourri, habillé et blanchi par son maître, moyennant 150 livres., 7 mars 1714; MC/ET/XXXVIII/126
      contrat d'apprentissage; Blin, Nicolas (fils); Blin, Nicolas (père); Dupont, François; sculpteur
    - Aubry (Roch) maître menuisier; rue Saint-Martin § Constitution, 9 mars 1714; MC/ET/XXXVIII/126
    - Paumier (Nicolas) maître maçon rue des Lions § Mariage de .., 17 mars 1714; MC/ET/XXXVIII/126
      contrat de mariage; Paumier, Nicolas
    - Dupont (François) maître sculpteur au pont au Change § apprentissage, 17 mars 1714; MC/ET/XXXVIII/126
      contrat d'apprentissage; Dupont, François
    - Contrat de mise en apprentissage, pour 5 ans, entre Marianne Blot, veuve de Michel Houiste, voiturier, et Joseph Fortan, maître sculpteur, au profit d'Antoine Houiste, âgé de 19 ans, fils de Michel, logé et nourri par son maître, moyennant 212 l. 10 s., 18 mars 1714; MC/ET/XXXVIII/126
      contrat d'apprentissage; Blot, Marianne; Fortan, Joseph; Houiste, Antoine; Houiste, Michel; sculpteur; transporteur de marchandises
    - Fortan (Joseph) maître sculpteur rue de la Mortellerie § apprentissage, 18 mars 1714; MC/ET/XXXVIII/126
    - lapidaire (alloué) § Contrat pour 2 ans entre Madelaine Camus, veuve d'Etienne Delaistre, Salpêtrière, et Antoine Levin, lapidaire, au profit de Pierre Delaistre, âgé de 13 ans, fils d'Etienne. Logé, nourri et blanchi par son maître. Moyennant 30 l., 21 mars 1714; MC/ET/XXXVIII/126
    - Contrat de mise en apprentissage, pour 2 ans, entre Jacques Huguet, horloger, et Pierre Fanique, maître peintre, au profit de Marianne Huguet, âgé de 18 ans, fille de Jacques, moyennant 100 livres., 26 mars 1714; MC/ET/XXXVIII/126
      contrat d'apprentissage; Fanique, Pierre; Huguet, Jacques; Huguet, Marianne; horloger; peintre
    - Gilet (Antoine) maître fondeur rue Guérin Boisseau § déguerpissement et vente, 27 mars 1714; MC/ET/XXXVIII/126
      acte de vente; Gilet, Antoine
    - Marchand (Jean), maître menuisier, rue Neuve Saint-Eustache § Quittance de rachat, 28 mars 1714; MC/ET/XXXVIII/126
      quittance; Marchand, Jean
    - Dépôt des pièces par Jean-Baptiste CONSTANTINI dit OCTAVE (agrandissement du théâtre foires Saint-Germain, Saint-Laurent)., 29 mars 1714; MC/ET/XXXVIII/126
      Théâtre XVIIIe siècle (395 actes), par Valérie Brousselle, Guillaume Nahon, Xenia Pamfilova, v. 1960-2000 (fichier papier entièrement dématérialisé; voir contexte dans le Plan d’orientation général - Notaires de Paris, guides thématiques du Minutier).
      Date de création de la notice: 2003
      dépôt de pièces; Constantini dit Octave, Jean-Baptiste (1662-1720)
    - Quittance et obligation concernant André Tramblin, maître peintre, en qualité de tuteur., 31 mars 1714; MC/ET/XXXVIII/126
      quittance; obligation; Tramblin, André (1672-1742); peintre
    - Bouchon (Louis Marin) peintre évantailliste et juré en charge rue des Gravilliers. § Vente de maison, 26 mars 1719; MC/ET/XXXVIII/126
      acte de vente; Bouchon, Louis Marin
  - Minutes. 1714, avril, avril 1714; MC/ET/XXXVIII/127
    - Contrat de mise en apprentissage, pour 5 ans, entre Nicolas Vincent, bourgeois de Paris, et Jean Seigneur, maître sculpteur et peintre, au profit de François Nicolas Vincent, âgé de 14 ans, fils de Nicolas, logé pendant les 5 ans et nourri pendant les deux dernières années par son maître, sans deniers déboursés (approuvé par les jurés en charge)., 2 avril 1714; MC/ET/XXXVIII/127
      contrat d'apprentissage; Seigneur, Jean; Vincent, François Nicolas; Vincent, Nicolas; peintre; sculpteur
    - Gourdin (Gilles), maître peintre et doreur, grande rue du Faubourg Saint-Antoine § Apprentissage, 2 avril 1714; MC/ET/XXXVIII/127
      contrat d'apprentissage; Gourdin, Gilles
    - Seigneur (Jean) fils maître sculpteur et peintre rue des Gravilliers § apprentissage, 2 avril 1714; MC/ET/XXXVIII/127
    - Contrat de mise en apprentissage, pour 5 ans, entre Claude Bocheron, gagne-denier, et Gilles Gourdin, maître peintre et doreur, au profit de Louis Bocheron, âgé de 17 ans, fils de Claude, logé et nourri par son maître, moyennant 150 livres (approuvé par les jurés en charge)., 2 avril 1714; MC/ET/XXXVIII/127
      contrat d'apprentissage; Bocheron, Claude; Bocheron, Louis; Gourdin, Gilles; décorateur; journalier; peintre
    - Contrat de mise en apprentissage, pour 5 ans, entre Jacqueline Delavarde, veuve d'Antoine Candelier, marchand limonadier, et François Gay, maître sculpteur des bâtiments du roi, au profit d'Augustin Boudin, âgé de 18 ans, fils de Jean-Baptiste Boudin, boucher, premier mari de Jacqueline Delavarde, logé, nourri, blanchi et habillé par sa mère, sans deniers déboursés (approuvé par les jurés en charge)., 4 avril 1714; MC/ET/XXXVIII/127
      contrat d'apprentissage; Boudin, Augustin; Boudin, Jean-Baptiste; Candelier, Antoine; Delavarde, Jacqueline; Gay, François; boucher; restaurateur; sculpteur
    - Contrat de mise en apprentissage, pour 5 ans, entre Nicolas La Rue, cordonnier, et Philippe Cadeau, maître sculpteur et peintre, au profit de Claude La Rue, âgé de 15 ans, frère de Nicolas, logé, nourri, habillé et blanchi par son maître, moyennant 200 livres (approuvé par les jurés en charge)., 11 avril 1714; MC/ET/XXXVIII/127
      contrat d'apprentissage; Cadeau, Philippe; La Rue, Claude; La Rue, Nicolas; cordonnier; peintre; sculpteur
    - Cadot (Jean) maître Sculpteur et peintre rue de l'Arbre Sec § apprentissage, 11 avril 1714; MC/ET/XXXVIII/127
      contrat d'apprentissage; Cadot, Jean
    - Hallot (Etienne) maître maçon, entrepreneur de bâtiments; rue Frepillon § Constitution, 11 avril 1714; MC/ET/XXXVIII/127
      constitution de rente; Hallot, Etienne
    - Delage (François) maître maçon rue Montmorency § transport, 12 avril 1714; MC/ET/XXXVIII/127
      Delage, François
    - Du Pré Lorieule (Pierre) menuisier en ébène Vieille rue du Temple § Alloué, 15 avril 1714; MC/ET/XXXVIII/127
      Du Pré Lorieule, Pierre
    - menuisier en ébène (alloué) § Contrat pour 2 ans entre Susanne Nassé, veuve d'Antoine de Lorme, menuisier, et Pierre du Pré Lorieule, menuisier en ébène, au profit de François Antoine de Lorme, âgé de 16 ans, fils d'Antoine. Le maître payera d'abord 12 s. par jour, ensuite 14 et finalement 16 s., 15 avril 1714; MC/ET/XXXVIII/127
    - Contrat de mise en apprentissage, pour 6 ans, entre Louis de La Montagne, valet de chambre du comte de Toulouse, et Jean Hanard, maître sculpteur, au profit de Louis de La Montagne, âgé de 14 ans, neveu de Louis, logé, nourri et blanchi par son maître, moyennant 300 livres., 18 avril 1714; MC/ET/XXXVIII/127
      contrat d'apprentissage; Hanard, Jean; La Montagne, Louis de (neveu); La Montagne, Louis de (oncle); Toulouse, Louis Alexandre de Bourbon (1678-1737, comte de); sculpteur; employé de maison
    - Contrat de mise en apprentissage, pour 5 ans, entre Antoine Hermant, crieur de vieille ferraille, et Michel de La Rue, maître sculpteur, au profit de Jacques Hermant, âgé de 15 ans, fils d'Antoine, logé, nourri et blanchi par son maître, moyennant 150 livres., 22 avril 1714; MC/ET/XXXVIII/127
      contrat d'apprentissage; Hermant, Antoine; Hermant, Jacques; La Rue, Michel de; auxiliaire de justice; sculpteur
    - Constitution à Angélique Catherine Jacquelin, veuve de Joseph Parrocel, dit des Batailles, peintre ordinaire du roi, officier de ses académies de peinture et sculpture., 23 avril 1714; MC/ET/XXXVIII/127
      constitution de rente; Jacquelin, Angélique Catherine; Parrocel dit des Batailles, Joseph; peintre
    - évantailliste (apprentissage) § Contrat pour 4 ans entre Nicolas Harsans, bédeau de la paroisse Saint-Nicolas des Champs, et Louis Codry, maître évantailliste, au profit de Pierre Nicolas Harsans, âgé de 13 ans, fils de Nicolas. Moyennant 60 l., 26 avril 1714; MC/ET/XXXVIII/127
    - Codry (Louis) maître évantailliste rue aux Ours § apprentissage, 26 avril 1714; MC/ET/XXXVIII/127
      contrat d'apprentissage; Codry, Louis
    - Benard (André) maître menuisier rue des Deux Portes § Constitution, 29 avril 1714; MC/ET/XXXVIII/127
      constitution de rente; Benard, André
    - Contrat de mise en apprentissage, pour 5 ans, entre François Langlois, gagne-denier, et Jean-Baptiste Thierry, maître peintre, au profit de Nicolas Langlois, âgé de 13 ans, fils de François, nourri par son maître, sauf le pain que son père fournira, sans deniers déboursés., 30 avril 1714; MC/ET/XXXVIII/127
      contrat d'apprentissage; Langlois, François; Langlois, Nicolas; Thierry, Jean-Baptiste; journalier; peintre
    - Delaunay (Pierre), maître peintre, sur le quai de Gesvres § Donation à .., 30 avril 1714; MC/ET/XXXVIII/127
      donation; Delaunay, Pierre
  - Minutes. 1714, mai, mai 1714; MC/ET/XXXVIII/128
    - Contrat de mise en apprentissage, pour 5 ans, entre Marguerite Trenel, veuve de Jean de Ligny, officier de cuisine, et André Tramblin, maître peintre et professeur de l'Académie, au profit de Jean François de Ligny, âgé de 12 ans, fils de Jean, logé et nourri par son maître, exceptée la première année, sans deniers déboursés., 1er mai 1714; MC/ET/XXXVIII/128
      contrat d'apprentissage; Ligny, Jean de (16..-17..); Ligny, Jean-François de (1702-17..); Tramblin, André (1672-1742); Trenel, Marguerite; cuisinier; peintre; enseignant
    - Jean (Jacques) maître doreur rue Guérin Boisseau § Mariage de -, 1er mai 1714; MC/ET/XXXVIII/128
      contrat de mariage; Jean, Jacques
    - Apprentissage concernant André Tramblin, maître peintre, et professeur de l'académie, quai de Gesvres., 1er mai 1714; MC/ET/XXXVIII/128
      contrat d'apprentissage; Gesvres (quai de); Tramblin, André (1672-1742); peintre; enseignant
    - Contrat de mise en apprentissage, pour 6 ans, entre Marie de Chambré, veuve de Barthélémy Rolland, écuyer, secrétaire du roi, maison et couronne de France et de ses finances, et Christophe Vary, maître peintre, au profit de Marianne Sausflier, âgé de 11 ans, logée, nourrie et blanchie par son maître, moyennant 300 livres., 7 mai 1714; MC/ET/XXXVIII/128
      contrat d'apprentissage; Chambré, Marie de; Rolland, Barthélemy; Sauflier, Marianne; Vary, Christophe; peintre; secrétaire du roi (Ancien Régime)
    - Vary (Christophe), maître peintre § apprentissage, 7 mai 1714; MC/ET/XXXVIII/128
      contrat d'apprentissage; Vary, Christophe
    - Quittance de rachat à la communauté des arts de peinture et sculpture représentée par Claude Fontenay et Michel Lange, gardes en charge de ladite communauté., 10 mai 1714; MC/ET/XXXVIII/128
      quittance; Fontenay, Claude; Lange, Michel; peintre; sculpteur
    - Marché (pour la conduite de 40 toises de moillon) concernant Pierre Hecquan, juré expert, entrepreneur des bâtiments du roi, rue neuve Saint-Laurent., 14 mai 1714; MC/ET/XXXVIII/128